hr-HR: Dizajn nosača/spojnica: Kutni nosač; Kutni nosač; Nosač za radnu površinu; Ukrasni nosač; Ravni nosač; Nosač za plutajuće police; Pločica za spajanje; Nosač za police; Montažna traka; T-pločica; Ostalo
vi: Thiết kế khung/nẹp: Ke góc; Nẹp góc; Giá đỡ mặt bàn; Khung trang trí; Nẹp phẳng; Giá đỡ gỗ nổi; Bản gia cố; Khung giá; Nẹp dây đeo; Tấm chữ T; Khác
lt-LT: Gembės / laikiklio dizainas: Kampinis laikiklis; Kampinė gembė; Stalviršio laikiklis; Dekoratyvinis laikiklis; Plokščias laikiklis; Pakabinamos lentynos laikiklis; Tvirtinimo plokštė; Lentynos laikiklis; Juostinis įtvaras; T formos plokštelė; Kita
zh-CN: 托架/支架设计: 角托架; 角钢支架; 台面支架; 装饰支架; 平支架; 浮动搁板支架; 加固板; 搁板支架; 背带支架; T 形板; 其他
nb: Brakett/støttedesign: Vinkelbrakett; Hjørnebeslag; Benkeplatebrakett; Dekorativ brakett; Flatbeslag; Flytende hyllebrakett; Forsterkningsplate; Hyllebrakett; Stroppbrakett; T-plate; Annet
ja: ブラケット/ブレースの種類: 角ブラケット; コーナーブレース; カウンタートップブラケット; 装飾用ブラケット; フラットブレース; フローティングシェルフブラケット; メンディングプレート; シェルフブラケット; ストラップブレース; Tプレート; その他
sv: Utförande av hållare/konsol: Vinkelfäste; Vinkelstöd; Fäste för bänkskiva; Dekorativt fäste; Plattfäste; Fäste för flytande hyllplan; Lagningsplatta; Hyllfäste; Remstag; T-platta; Övrigt
pt-PT: Design de suporte: Suporte angular; Suporte de canto; Suporte de bancada; Suporte decorativo; Suporte plano; Suporte de prateleira flutuante; Placa de remendo; Suporte de prateleira; Cinta de fixação; Placa em T; Outro
tr: Braket/Bağlantı tasarımı: Açılı braket; Köşe bağlantısı; Tezgah üsttü braket; Dekoratif braket; Düz bağlantı; Bağımsız raf aparatı; Tamir plakası; Raf aparatı; Kayış bağlantısı; T plaka; Diğer
zh-TW: 支架/托架設計: 邊角托架; 直角板; 檯面支架; 裝飾支架; 水平托架; 浮動擱板支架; 修補板; 擱板支架; 背帶支架; T 型板; 其他
el: Σχέδιο στηρίγματος/βραχίονα: Γωνιακός βραχίονας; Στήριγμα γωνίας; Βραχίονας πάγκου; Διακοσμητικός βραχίονας; Επίπεδο στήριγμα; Βραχίονας για ράφι τοίχου; Έλασμα επιδιόρθωσης; Βραχίονας ραφιού; Στήριγμα με λουρί; Πλάκα Τ; Άλλο
th: การออกแบบที่ค้ำ/เท้าแขน: ที่ค้ำมุม; ที่ค้ำแบบเข้ามุม; ขายึดเคาน์เตอร์; เท้าแขนสำหรับตกแต่ง; ที่ค้ำแบบแบน; เท้าแขนยึดผนังแบบลอยตัว; แผ่นยึด; เท้าแขนยึดผนัง; ที่รั้งแบบสาย; เหล็กแผ่นรูปตัว T; อื่นๆ
en: Bracket/Brace design: Angle bracket; Corner brace; Countertop bracket; Decorative bracket; Flat brace; Floating shelf bracket; Mending plate; Shelf bracket; Strap brace; T-plate; Other
fr: Conception de support/entretoise: Support d’angle; Entretoise d’angle; Support de comptoir; Support décoratif; Entretoise plat; Support d’étagère flottante; Plaque de réparation; Support d’étagère; Entretoise de sangle; Plaque en T; Autre
da: Beslag/bøjle-design: Vinkelbeslag; Hjørnebeslag; Bordpladebeslag; Dekorativt beslag; Fladt beslag; Flydende hyldebeslag; Reparationsplade; Hyldebeslag; Rembeslag; T-plade; Andet
ru: Конструкция кронштейна или планки: Угловой кронштейн; Угловая распорка; Кронштейн для столешницы; Декоративный кронштейн; Плоская скоба; Кронштейн для плавающей полки; Пластина для ремонта; Кронштейн для полки; Ремень-скоба; Т-образная пластина; Другое
pl: Konstrukcja wspornika/usztywnienia: Wspornik kątowy; Podpórka narożna; Wspornik do blatu; Ozdobny wspornik; Płaskownik; Niewidoczny wspornik półki; Płytka łącząca; Wspornik półki; Orteza; Płytka w kształcie litery T; Inne
es: Diseño de soporte/sujeción: Soporte angular; Sujeción de esquina; Soporte de encimera; Soporte decorativo; Sujeción plana; Soporte de estante flotante; Placa de reparación; Soporte para estante; Sujeción de correa; Placa en T; Otros
it: Design della staffa/rinforzo: Staffa angolare; Rinforzo angolare; Staffa del bancone; Staffa decorativa; Rinforzo piatto; Staffa per mensola sospesa; Piastra di riparazione; Staffa per mensola; Rinforzo per cinghia; Piastra a T; Altro
bg-BG: Дизайн на скоба: Ъглова конзола; Ъглова скоба; Скоба за плот; Декоративна скоба; Плоска скоба; Скоба за плаващ рафт; Пластина за поправка; Скоба за рафт; Скоба презрамка; Т-образна плоча; Други
sk-SK: Dizajn konzoly/výstuže: Retiazkový; Rohový; Držiakový; Ozdobný držiak; Ploché očká; Konzolový voľný; Opravný; Konzolový; Popruhový; T-platnička; Iné
ko: 브래킷/브레이스 디자인: 직각 브래킷; 꺾쇠; 작업대 브래킷; 장식용 브래킷; 일자 브래킷; 플로팅 선반 브래킷; 수선판; 선반 브래킷; 스트랩 브레이싱; T자 수선판; 기타
fi: Kiinnikkeen/sidepuun muotoilu: Kulmakiinnike; Kulmatuki; Työtason kiinnike; Koristeellinen kiinnike; Litteä tuki; Kelluvan hyllyn kannatin; Korjauslevy; Hyllynkannatin; Hihnatuki; T-levy; Muu
cs: Konstrukce držáku/výztuhy: Úhlová konzola; Rohová výztuha; Držák desky; Dekorativní výztuha; Plochá výztuha; Držák plovoucí police; Opravná deska; Držák police; Popruhová výztuha; T-deska; Jiné
pt-BR: Formato do suporte/braçadeira: Braçadeira angular; Braçadeira de canto; Braçadeira para bancada; Braçadeira decorativa; Braçadeira plana; Braçadeira de prateleira flutuante; Placa de conserto; Braçadeira para prateleira; Braçadeira em fita; Placa T; Outro
nl: Ontwerp beugel: Hoekbeugel; Hoeksteun; Aanrechtbeugel; Decoratieve beugel; Platte beugel; Drijvende plankbeugel; Herstelplaat; Plankbeugel; Bandbeugel; T-plaat; Andere
ro-RO: Design consolă/suport: Consolă unghiulară; Consolă de colț; Suport de blat; Consolă decorativă; Suport plat; Suport raft flotant; Placă de reparare; Suport de raft; Bandă de suport; Placă în T; Altele
hu: Konzol kialakítása: Derékszögű konzol; Sarokkonzol; Munkalaptartó; Dekoratív konzol; Lapos konzol; Fali polctartó; Javítólemez; Polctartó; Merevítőszalag; Trapézlemez; Egyéb
de: Design der Halterung/Stütze: Winkelhalterung; Eckhalterung; Arbeitsplattenhalterung; Dekorative Halterung; Flache Stütze; Schwebende Regalhalterung; Flickplatte; Regalhalterung; Lochband; T-Platte; Sonstiges
sl-SI: Zasnova nosilca/opornika: Kotni nosilec; Kotna opornica; Nosilec za pult; Okrasni nosilec; Ravna naramnica; Nosilec za lebdečo polico; Popravljalna plošča; Nosilec za polico; Naramnica za trak; T-plošča; Drugo